臺灣桃園地方法院民事裁定　　　　　　 110年度小上字第54號
上　訴　人　蘇榮珍　
被上訴人　　富邦產物保險股份有限公司

法定代理人　羅建明　


上列當事人間請求損害賠償事件，上訴人對於民國110 年2 月5
日本院桃園簡易庭109 年度桃保險小字第806 號第一審判決提起
上訴，本院裁定如下：
    主  文
上訴駁回。
第二審訴訟費用新臺幣1,500元由上訴人負擔。
    事實及理由
一、按對於小額程序第一審裁判之上訴或抗告，非以其違背法令
    為理由，不得為之，民事訴訟法第436 條之24第2 項定有明
    文。而所謂違背法令，依同法第436 條之32第2 項準用同法
    第468 條、第469 條第1 款至第5 款規定，係指判決不適用
    法規或適用不當者以及判決法院之組織不合法者、依法律或
    裁判應迴避之法官參與裁判者、法院於權限之有無辨別不當
    或違背專屬管轄之規定者、當事人於訴訟未經合法代理者、
    違背言詞辯論公開之規定者而言。次按上訴狀內應記載上訴
    理由，表明下列各款事項︰⑴原判決所違背之法令及其具體
    內容。⑵依訴訟資料可認為原判決有違背法令之具體事實，
    同法第436 條之25亦有明文。亦即上訴人於上訴狀或理由書
    內應有具體之指摘，並揭示該法規之條項或內容，若係成文
    法以外之法則，應揭示該法則之旨趣。上訴狀或理由書如僅
    就原審取捨證據任加指摘，並未具體指出原判決違背何等法
    規者，其上訴即難認為合法（最高法院71年台上字第314 號
    判例意旨可供參照）。末按小額訴訟之上訴不合法者，第二
    審法院應以裁定駁回之，民事訴訟法第444 條第1 項前段、
    第436 條之32第2 項亦有明文。
二、上訴意旨略以：被上訴人承保之車牌號碼000 –1156號小客
    車駕駛人於車禍時有超速及違反交通規則之行為，且車禍後
    未下車查看處理；另承保伊所駕汽車之華南產物保險股份有
    限公司與被上訴人有串通。為此，爰提起本件上訴，請求廢
    棄原判決，並駁回被上訴人在第一審之訴等語。
三、經查，本件上訴人提起上訴所指摘之上開事項，屬原審取捨
    證據後認定事實之職權行使，且上訴人並未具體指出原判決
    此部分違背何等法令及其內容，或依訴訟資料可認為原判決
    有違背法令之具體事實。揆諸首揭法律規定及說明，本件上
    訴，難認合法，應予駁回。
四、末按於小額訴訟之上訴程序，法院為訴訟費用之裁判時，應
    確定其費用額；訴訟費用，由敗訴之當事人負擔，民事訴訟
    法第436 條之19第1 項、第436 條之32第1 項、第78條規定
    甚明。本件上訴既不合法，第二審訴訟費用新臺幣（下同）
    1,500 元即應由上訴人負擔。爰依上揭法律規定，確定本件
    上訴人應負擔之訴訟費用額為1,500 元。
據上論結，本件上訴為不合法，依民事訴訟法第436 條之32第1
項、第2 項、第436 條之19第1 項、第444 條第1 項前段、第95
條、第78條，裁定如主文。
中    華    民    國   110    年    10    月    8     日
            民事第二庭    審判長法  官  袁雪華
　
                                法  官  林其玄
　
                                法  官  張震武
以上正本係照原本作成。
本件裁定不得抗告。
中    華    民    國   110    年    10    月    12    日
                                書記官  陳𥴡濤